臺灣臺中地方法院刑事判決　　　　　　　94年度訴字第1751號
公　訴　人　臺灣臺中地方法院檢察署檢察官
被　　　告　乙○○
上列被告因毒品危害防制條例案件，經檢察官提起公訴（九十四
年度毒偵字第二七二六號），被告於準備程序中就被訴事實為有
罪之陳述，經詢問當事人之意見後，本院合議庭裁定由受命法官
獨任進行簡式審判程序，茲判決如下：
    主    文
乙○○連續施用第一級毒品，累犯，處有期徒刑捌月。扣案之注
射針筒陸支、夾鏈袋壹個、橡膠軟管壹條、吸管壹支、白色粉末
壹包（送驗結果未含法定毒品成分，淨重零點參公克），均沒收
。
    犯罪事實
一、乙○○前於民國九十年間，因施用毒品案件，經本院以九十
    年度毒聲字第六一五五號裁定送觀察、勒戒後，因無繼續施
    用毒品之傾向，經臺灣臺中地方法院檢察署檢察官於九十一
    年一月十四日以九十年度毒偵字第五九○九號為不起訴處分
    ，又於九十一年間，因施用毒品案件，經本院以九十一年度
    毒聲字第一八○六號裁定送執行觀察勒戒後，認有繼續施用
    毒品傾向，由本院以九十一年度毒聲字第二○四九號裁定令
    入戒治處所施以強制戒治一年，於九十二年七月二十九日執
    行完畢；乙○○此次施用毒品案件，經檢察官提起公訴，並
    經本院於九十一年九月三十日以九十一年度訴字第二一○二
    號判處有期徒刑七月確定，於九十三年二月二十五日縮刑期
    滿執行完畢。詎乙○○於前案強制戒治執行完畢釋放後五年
    內，又基於概括犯意，自九十四年三月底某日起至同年五月
    三日中午不詳時間止，在其位於臺中市北屯區水湳里永和巷
    八號之住處內，將海洛因摻水置於注射針筒後注射入體內之
    方式，以約莫三、四天施用一次之頻率，連續施用第一級毒
    品海洛因多次，為警於九十四年五月六日中午十二時三十五
    分許，在臺中市北屯區永和巷八號之住處查獲，並扣得乙○
    ○所有供施用毒品之注射針筒六支、夾鏈袋一個、塑膠軟管
    一條、吸管一支、白色粉末一小包（未含法定毒品成分，淨
    重○．三公克）等物，經臺中市警察局第五分局採尿送驗後
    ，始查悉上情。
二、案經臺中市警察局第五分局報告臺灣臺中地方法院檢察署檢
    察官偵查起訴。
    理    由
一、訊據被告乙○○對於上開事實均坦承不諱，互核與證人甲○
    ○於警詢證述各節相符（證人於審判外之陳述，經被告及檢
    察官於本院審判程序同意作為證據，本院審酌該等陳述作成
    時之情況認為適當，核與刑事訴訟法第一百五十九條之五之
    規定相符，故採為認定本案犯罪事實之證據），被告乙○○
    於九十四年五月六日採尿送驗結果，呈鴉片代謝物陽性反應
    ，復經以GC/MS（氣相層析質譜儀）確認後，結果亦呈可待
    因、嗎啡陽性反應，有中山醫學大學附設醫院藥物濫用檢測
    中心九十四年五月二十三日濫用藥物尿液檢驗報告一紙附卷
    可稽（見本院卷第二十九頁），再查：
（一）本案有被告乙○○所有供施用第一級毒品海洛因所用之注
      射針筒六支、夾鏈袋一個、塑膠軟管一條、吸管一各支扣
      案可證，另於事實欄所示之時間地點為警查扣之白色粉末
      一包，送驗結果未含法定毒品分，淨重○．三○公克（空
      包裝重○．二九公克），有法務部調查局九十四年七月十
      五日調科壹字第120016213號鑑定通知書一份為證（見本
      院卷第三一頁），被告乙○○坦承係將此白色粉末摻入海
      洛因毒品中稀釋後吸食等語（見本院卷第四二頁），是以
      被告乙○○自承於九十四年三月底某日起至同年五月三日
      中午不詳時間止，在住處，將海洛因以水稀釋後置於注射
      針筒內注射身體之方式，連續施用海洛因多次等語，即有
      所據，信屬可採。
（二）又被告乙○○前於九十年間，因施用毒品案件，經本院以
      九十年度毒聲字第六一五五號裁定送觀察、勒戒後，因無
      繼續施用毒品之傾向，經臺灣臺中地方法院檢察署檢察官
      於九十一年一月十四日以九十年度毒偵字第五九○九號為
      不起訴處分，又於九十一年間，因施用毒品案件，經本院
      以九十一年度毒聲字第一八○六號裁定送執行觀察勒戒後
      ，認有繼續施用毒品傾向，由本院以九十一年度毒聲字第
      二○四九號裁定令入戒治處所施以強制戒治一年，於九十
      二年七月二十九日執行完畢等情，有臺灣臺中地方法院檢
      察署刑案資料查註紀錄表及臺灣高等法院被告全國前案紀
      錄表各一紙在卷可參，被告於前開強制戒治執行完畢後五
      年內，再犯本案，依毒品危害防制條例第二十三條第二項
      規定，被告自應受刑事制裁，應依法論科。本件事證業臻
      明確，被告犯行至堪認定。
二、核被告乙○○所為，係犯毒品危害防制條例第十條第一項之
    施用第一級毒品罪。次第：
（一）被告乙○○持有第一級毒品之低度行為，應為施用第一級
      毒品之高度行為所吸收，不另論罪。
（二）被告乙○○先後多次施用第一級毒品海洛因之犯行，時間
      緊接，手段相同，所犯構成要件復相同，顯係基於概括犯
      意反覆為之，為連續犯，依刑法第五十六條規定論以一罪
      ，並依法加重其刑。
（三）被告乙○○曾於九十一年間因施用毒品案件，經檢察官提
      起公訴，並經本院於九十一年九月三十日以九十一年度訴
      字第二一○二號判處有期徒刑七月確定，於九十三年二月
      二十五日縮刑期滿執行完畢等情，有臺灣高等法院被告全
      國前案紀錄表、臺灣臺中地方法院檢察署刑案資料查註紀
      錄表各一份在卷可按，其受有期徒刑之執行完畢，五年以
      內再犯本件有期徒刑以上之罪，為累犯，依法遞加重其刑
      。
（四）爰審酌被告乙○○於九十年間，因施用毒品案件，經本院
      以九十年度毒聲字第六一五五號裁定送觀察、勒戒後，因
      無繼續施用毒品之傾向，經臺灣臺中地方法院檢察署檢察
      官於九十一年一月十四日以九十年度毒偵字第五九○九號
      為不起訴處分，又於九十一年間，因施用毒品案件，經本
      院以九十一年度毒聲字第一八○六號裁定送執行觀察勒戒
      後，認有繼續施用毒品傾向，由本院以九十一年度毒聲字
      第二○四九號裁定令入戒治處所施以強制戒治一年，於九
      十二年七月二十九日執行完畢等情，竟仍不知戒惕，再度
      違犯本件毒品危害防制條例第十條第一項之罪，無視於毒
      品對於自身健康之戕害及國家對於杜絕毒品犯罪之禁令；
      其犯罪之動機、目的單純；又施用毒品係自戕行為，犯罪
      手段平和，亦未因此而危害他人，所生損害非大；再考之
      其於犯後坦承犯行，態度良好，並參諸施用毒品者均有相
      當程度之成癮性及心理依賴，其犯罪心態與一般刑事犯罪
      之本質並不相同，應側重以適當之醫學治療及心理矯治處
      遇為宜等一切情狀，量處如主文所示之刑，以示懲儆。
三、扣案之注射針筒六支、夾鏈袋一個、塑膠軟管一條、吸管各
    一支，另於事實欄所示之時間地點為警查扣之白色粉末一包
    ，送驗結果未含法定毒品分，淨重○．三○公克（空包裝重
    ○
    ．二九公克），有法務部調查局九十四年七月十五日調科壹
    字第120016213號鑑定通知書一份為證（見本院卷第三一頁
    ），均經被告乙○○坦承係其所有供施用第一級毒品海洛因
    所用之物，且係將此白色粉末摻入海洛因毒品中稀釋後吸食
    等語明確（見本院卷第四一、四二頁），爰依刑法第三十八
    條第一項第二款規定，宣告沒收之。
四、又被告乙○○於九十四年五月六日採尿送驗結果，檢驗有安
    非他命類藥物陽性反應，另經以GC/MS氣相層析質譜儀檢測
    結果，亦呈安非他命、甲基安非他命陽性反應，是認被告乙
    ○○另涉有施用第二級毒品甲基安非他命之犯行，應另由檢
    察官另行偵辦，附此敘明。
據上論斷，應依刑事訴訟法第二百七十三條之一第一項、第二百
九十九條第一項前段，毒品危害防制條例第十條第一項，刑法第
十一條前段、第五十六條、第四十七條、第三十八條第一項第二
款，判決如主文。
本案經檢察官丙○○到庭執行職務
中    華    民    國   九十四   年   八   月   十六   日
                         臺灣臺中地方法院刑事第十二庭
                                 法  官 劉兆菊
右正本證明與原本無異。
如不服本判決，應於判決送達後十日內向本院提出上訴狀，上訴
於臺灣高等法院臺中分院( 須附繕本 )。
                                 書記官 孫立文
中    華    民    國   九十四   年   八   月   十六  日
附錄本案所犯法條
毒品危害防制條例第十條第一項
施用第一級毒品者，處六月以上五年以下有期徒刑。
